【裁判字號】    90,訴,1745
【裁判日期】    901130
【裁判案由】    損害賠償
【裁判全文】
臺灣桃園地方法院民事判決  九十年度訴字第一七四五號
    原      告  甲○○
    被      告  乙○○
    被      告  丙○○
    訴訟代理人  劉恩紘
右當事人間損害賠償事件，本院判決如左：
    主    文
被告應連帶給付原告新台幣陸拾伍萬陸仟壹佰壹拾貳元，及自民國九十年九月十三日
起至清償日止按年息百分之五計算之利息。
訴訟費用由被告連帶負擔。
本判決於原告以新台幣貳拾壹萬捌仟元供擔保後，得假執行。但被告在假執行程序實
施前，以新台幣陸拾伍萬陸仟壹佰壹拾貳元為原告預供擔保，得免為假執行。
    事    實
一、原告方面：
  （一）聲明：如主文第一項所示，及為以供擔保為條件之假執行宣告。
  （二）陳述：被告所有坐落於桃園縣平鎮市○○街九十一號之房屋，於九十年七月
        二十三日下午因故發生火災，並延燒至原告所有之同縣市街九十號之住宅，
        致原告所有之住宅受有一樓後陽台、遮雨棚架、洗衣機、烘乾機、冷氣機配
        管線、女兒牆、地磚、窗戶紗門、廁所及二樓房間毀損，及三樓冷氣、頂樓
        陽台、女兒牆、地磚、房內牆壁龜裂、滲水污損等損害。原告因修復其房屋
        所受之毀損共計支出新台幣（下同）九十萬八千八百元，而原告所投保之保
        險公司已理賠二十五萬二千六百八十八元，原告尚有六十五萬六千一百十二
        元之損害未獲賠償。而上述火災事件係由於被告二人過失所引起，殃及無辜
        之原告，原告所受之損害自應由被告賠償，然經原告多次口頭向被告請求賠
        償，並寄發存證信函給被告均未獲置理，遂依民法第一百八十四條第一前段
        、同法第一百八十五條第一項、同法第一百九十六條之規定，請求被告賠償
        其損失六十五萬六千一百一十二元及自起訴狀繕本送達之翌日起至清償日止
        按年息百分之五計算之利息。
  （三）證據：提出火災證明書影本一份、受損清單影本一件及估價單影本一份、照
        片影本三十一張、存證信函影本一份、室內裝潢合約書一件為證。
二、被告未於最後言詞辯論期日到場，前次期日到場並提出準備書狀聲明或陳述如下
    ：
  （一）聲明：原告之訴駁回，如受不利判決，願供擔保請准為免假執行之宣告。
  （二）陳述：原告實際所受之損害並非如其所提，因原告所謂因火災而受損之物，
        部分早已毀損或喪失功能，且本件火災之發生，亦非因被告之過失所發生，
        而被告於火災發生後即撥打電話請求消防單位處理，惟因消防車遲誤，方致
        火災蔓延，故原告所受之損失與被告之過失行為間應無因果關係。且被告本
        欲基於道義責任，出面與原告協調，然原告因視被告乙○○為醫師，漫天開
        價，無法達成共識，遂請求法院為合理之判決。
三、本院依職權調閱系爭房屋桃園縣消防局火災原因調查報告書一份。
     理      由
一、本件被告未於言詞辯論期日到場，核無民事訴訟法第三百八十六條各款所列情形
    ，爰依原告之聲請，由其一造辯論而為判決。
二、原告主張被告二人所有之桃園縣平鎮市○○街九十一號之房屋，於九十年七月二
    十三日下午因被告之過失發生火災，至原告受有六十五萬六千一百一十二元之損
    害，遂請求被告連帶賠償其損害。被告對於系爭房屋為渠等所使用，於九十年七
    月二十三日發生火災一節固不否認，然辯稱：火災之發生非其過失所造成，原告
    所受之損害與被告之行為間無因果關係云云。
三、按因故意或過失不法侵害他人之權利者，負損害賠償責任；又數人共同不法侵害
    他人之權利者，負連帶損害賠償責任，民法第一百八十四條第一項前段及同法第
    一百八十五條第一項分別定有明文；又按負損害賠償責任者，除法律另有規定或
    契約另有訂立外，應回復他方損害發生前之原狀，前項情形，債權人得請求支付
    回復原狀所必要之費用以代回復原狀，同法第二百十三條第一項、第三項分別定
    有明文。經查本件坐落桃園縣平鎮市○○街九十一號之房屋，為被告二人所管理
    使用之事實，為被告二人所不否認，此部分堪信為真實。繼查，上開房屋於九十
    年七月二十三日十三時四十八分許發生火災，經桃園縣消防局勘查暨清理火災現
    場，僅發現有被火嚴重燒毀之電源線外，無其他引火物，檢視電源線配置及燒損
    之情形，發現電源線係裝設於木質地板下方，電源線以並聯方式連接至四處插座
    供應電源使用，於最前端之電源線並聯接線處絕緣被覆嚴重碳化、燒失，其後側
    大致完整，現場有被火嚴重燒損之電冰箱、飲水機、吊燈、酒櫃燈、咖啡壺、及
    電源供應器，檢視開關燒損及跳脫情形，發現裝置於開關箱之電源開關均僅受表
    面燒燻，插座迴路開關及總電源開關呈現跳脫情形，其餘迴路之控制開關則位於
    開啟位置，顯示火災時，插座迴路中有大量電流通過情形，及依據被告丙○○九
    十年七月二十三日二十一時於平鎮消防分隊之談話筆錄略以：「起火處為客廳內
    之吧台，該處使用冰箱一台、飲水機一台、行動電話電源供應器一組、吊燈一盞
    、均為插電使用狀態」、「火災前偶有跳電情形」、「沒有定期檢修電源」，故
    研判起火原因以電器因素引火之可能性較大，此有九十年八月七日桃園縣消防局
    火災原因調查報告書一份在卷可稽，據此，足認系爭房屋起火之原因可排除危險
    物品自燃引火及人為縱火或不慎引火之可能，應係因電氣因素導致起火。而系爭
    九十一號房屋為被告二人所管理使用已如上述，則該房屋內電氣之管理使用維護
    亦應由被告二人共同負責，而被告已坦承「沒有定期檢修電源」，足見被告二人
    就房屋電氣之管理使用應注意並能注意，但卻未盡注意義務，顯有過失，則應足
    認定其就系爭九十一號房屋著火一節顯有共同過失。再查，系爭九十一號房屋延
    燒後波及原告所有之九十號房屋，造成九十號後側外牆及燒毀裝置於九十號後側
    牆壁之門、窗及冷氣機等物品，此有上開火災原因調查報告在卷可稽，是以應認
    原告所有之房屋受火災波及而受有前揭損害與被告之過失行為間有相當因果關係
    。續查，原告因本次火災受有外牆丁掛剝落、一至四樓龜裂、滲水、煙燻污損、
    一、二樓電路配線受損、二至四樓電話配線受損、一至四樓牆壁、地磚、門窗、
    冷氣機等受損之事實，除有前揭火災原因調查報告書附卷足憑外，並有原告提出
    之照片三十一張在卷可稽，而原告因回復上開損害原狀所支出之費用共計九十萬
    八千八百元，而原告獲得保險公司理賠金為二十五萬二千六百八十八元，此有原
    告提出之契約及估價單各一份在卷可稽，經核相符，被告對此亦不爭執，堪信為
    真實。據此，原告主張其所受之損害為六十五萬六千一百一十二元之事實應堪認
    定。
四、從而，原告依據侵權行為法之規定，請求被告連帶賠償六十五萬六千一百一十二
    元及自起訴狀繕本送達之翌日即九十年九月十三日起算至清償日止，按年息百分
    之五計算之利息，為有理由，應予准許。兩造陳明願供擔保請為宣告假執行或免
    為假執行，經核均與規定相符，爰分別酌定相當之擔保金額予以宣告。
五、據上論結，原告之訴為有理由，依民事訴訟法第三百八十五條第一項前段、第八
    十五條第二項、第三百九十條第二項、第三百九十二條判決如主文。
中      華      民      國    九十      年     十一     月    三十    日
                                        臺灣桃園地方法院民事第一庭
~B法      官  邱育佩
右為正本係照原本作成
如對本判決上訴須於判決送達後廿日內向本院提出上訴狀
中      華      民      國    九十      年     十一     月    三十    日
~B書  記  官  羅英梅


司法院資訊處製作；財團法人民間司法改革基金會備份。
